臺灣臺北地方法院民事判決　　 　　　　96年度小上字第119號
上　訴　人　乙○○
被上訴　人　巨崙股份有限公司
法定代理人　甲○○
被上訴　人　丙○○
上列當事人間請求返還價金等事件，上訴人對於中華民國96年8
月2日本院臺北簡易庭96年度北小字第1498號第一審判決提起上
訴，本院判決如下：
    主  文
上訴駁回。
第二審訴訟費用新臺幣壹仟伍佰元由上訴人負擔。
    事實及理由
一、按小額訴訟當事人於第二審程序不得為訴之變更、追加或提
    起反訴，民事訴訟法第436條之27定有明文。查本件上訴人
    於原審係請求被上訴人應支付上訴人關於退貨之電腦價金新
    臺幣（下同）27,000元，以及無法使用電腦半年期間之損害
    賠償70,000元，合計10萬元。嗣於民事上訴暨上訴理由狀中
    變更聲明，請求被上訴人應返還上訴人電腦價金27,000元、
    因瑕疵所生進行司法訴訟上之損失、花費、時間、精神損害
    賠償50,000元以及按月5,000元計算歷經數月無法使用電腦
    之損害賠償，合計10萬元以上之金額，上訴人所為訴之追加
    ，核與上揭規定不符，不應允許，核先敘明。
二、次按小額程序之第二審判決，依上訴意旨足認上訴為無理由
    者，得不經言詞辯論為之，民事訴訟法第436條之29第2款定
    有明文。又對於小額訴訟之第一審裁判提起上訴或抗告，非
    以其違背法令為理由，不得為之。且上訴狀內應記載上訴理
    由，並表明下列各款事項：(1)原判決所違背之法令及其具體
    內容。(2)依訴訟資料可認為原判決有違背法令之具體事實，
    否則即屬上訴不合法，應予裁定駁回之，民事訴訟法第436
    條之24第2項、第436條之25亦有明定。又依同法第436條之
    32第2項準用第468條及第469條第1款至第5款規定，判決不
    適用法規或適用不當者，為違背法令，其中判決有同法第46
    9條第1款至第5款情形之一者，為當然違背法令，是當事人
    於小額訴訟程序提起上訴，如依民事訴訟法第468條規定，
    以第一審判決有不適用法規或適用法規不當為理由時，其上
    訴狀或理由書應有具體之指摘，並揭示該法規之條項或其內
    容；若係成文法以外之法則，應揭示該法則之旨趣，倘為司
    法院解釋、或最高法院之判例，則應揭示該判解之字號或其
    內容；如以民事訴訟法第469條第1款至第5款情形為理由時
    ，其上訴狀或理由書，應揭示合於該條款之事實。上訴狀或
    理由書如未依此項方法表明者，即難認為已對第一審判決之
    違背法令有具體之指摘，其上訴自難認為合法。
三、上訴意旨略以：上訴人主張訴之變更為依物之瑕疵規定得請
    求被上訴人減少價金、退貨之損害27,000元、進行司法訴訟
    之損失、時間、精神上之損害50,000元及因此無法使用電腦
    之損失按月以每月5,000元計算，總計逾10萬元，則本件應
    適用簡易訴訟程序並非小額訴訟程序。又上訴人至被上訴人
    處所欲購買者，為64位元雙核心電腦，時值64位元雙核心電
    腦降價之際，上訴人不可能以64位元雙核心之價格購買32位
    元雙核心之電腦，況上訴人於繳清價金後當場發現電腦規格
    有誤，並馬上要求換為64位元雙核心之電腦，被上訴人亦同
    意，惟卻要加收1,500元，此有訴外人林侑達可證，並為被
    上訴人巨崙科股份有限公司（下稱巨崙公司）法定代理人甲
    ○○當庭坦承，另被上訴人巨崙公司回覆臺北市商業管理處
    之函件，內容有許多不實，原判決卻據以作為原審判決之依
    據，前開證據無證據能力，嚴重違反證據之論理及經驗法則
    且無法律之依據，並漠視對於上訴人有利之證據。再者，原
    判決亦違反消費者保護法，尚有人證、物證有提出，法院未
    傳及未提出，且原判決限於20日內提出上訴，均為違背法令
    之判決云云。
四、被上訴人則以：上訴人向被上訴人巨崙公司購買筆記型電腦
    時，由被上訴人巨崙公司之員工即被上訴人丙○○負責接洽
    ，上訴人要求購買32位元筆記型電腦，與被上訴人丙○○洽
    談半小時，始合意購買系爭IBMR60-i5V之32位元筆記型電腦
    ，當時被上訴人丙○○開機操作系爭筆記型電腦予上訴人觀
    看，以確認產品之規格，惟上訴人事後反悔欲購買64位元筆
    記型電腦，卻又不肯支付1,500元拆封費，以致發生本件糾
    紛等語，資為抗辯。又本件二審未經言詞辯論，故無被上訴
    人之聲明或陳述。
五、經查：
  (一)上訴人雖指稱原判決違反消費者保護法云云，惟綜觀其提出
    之上訴暨理由書狀內並未揭示原判決違反消費者保護法何條
    款規定及其內容，亦未具體說明原判決有何不適用消費者保
    護法或適用該法不當之情形，上訴人前開主張顯無依據，揆
    諸首開說，應認此部分之上訴為不合法。
  (二)次按，關於請求給付金錢或其他代替物或有價證券之訴訟，
    其標的金額或價額在10萬元以下者，適用本章所定之小額程
    序，民事訴訟法第436條之8第1項定有明文。上訴人雖主張
    本件訴訟應適用簡易訴訟程序云云，然上訴人於原審起訴請
    求被上訴人給付之訴訟標的金額為10萬元整，此有起訴狀在
    卷可稽，上開金額未逾10萬元，原審適用小額訴訟程序，並
    無違法。又上訴人於民事上訴暨上訴理由狀中請求被上訴人
    給付10萬元以上之金額，乃訴之變更，承前所述，非法所許
    ，則本件並無應適用簡易程序之情事，上訴人執此主張原判
    決應予廢棄，自屬無據。
  (三)又上訴人雖主張被上訴人巨崙公司回覆臺北市商業管理處函
    文內容不實，原判決竟採為判決基礎，且未採納被上訴人巨
    崙公司之法定代理人甲○○當庭坦承之詞以及其他有利上訴
    人之證據，顯有違背論理法則、經驗法則云云，然查，上訴
    人所舉前述函文係上訴人於原審自行提出據以證明其係向被
    上訴人巨崙公司購買雙核心64位元筆記型電腦，而被上訴人
    巨崙公司職員即被上訴人丙○○交付上訴人32位元筆記型電
    腦之情（見原審卷第28頁至第31頁），惟該函文中被上訴人
    已否認有行銷詐欺情事，原判決遂認上開函文不足以證明上
    訴人主張之有利事實，則原判決依據上訴人提出之前開函文
    所為事實認定，尚難認有何違反論理法則或經驗法則。至於
    被上訴人巨崙公司之法定代理人甲○○僅於原審陳稱：「上
    訴人購買的是32位元」、「上訴人當場沒有明白告訴我要64
    位元，是在拆了封條拿回來時，說他要64位元，這時候我們
    才知道他要64位元。因為我們的電腦拆封後，必須要給我們
    拆封費1,500元」等語（見原審96年5月23日、96年6月21日
    以及96年7月19日筆錄），並未向原審坦承上訴人所言為真
    ，原判決未予引用，亦無上訴人所指稱未採納有利上訴人證
    據情事。上訴人於原審言詞辯終結前，雖於96年6月8日聲請
    傳喚證人林侑達、楊智欽到庭，惟於96年6月21日復陳述證
    人部分先不傳，迄至96年7月19日最後言詞辯論期日，上訴
    人均未再提出證據調查聲請，此業經本院查閱原審卷至明，
    而上訴人提起本件上訴對其所稱原判決未斟酌其他有利之證
    據具體內容為何復未說明，其泛述原判決漠視有利於上訴人
    證據云云，洵非可採，而其指稱原判決有認定事實違背論理
    法則、經驗法則之違背法令云云，更乏所依據，不足採信。
  (四)末按提起上訴，應於第一審判決送達後20日之不變期間內為
    之。但宣示或公告後送達前之上訴，亦有效力，民事訴訟法
    第440條定有明文。此於小額訴訟程序亦準用之，同法第436
    條之32亦有明定。則對於小額訴訟程序之第一審判決不服提
    起上訴，其上訴期間為判決送達後20日，上訴人指陳於20日
    提起上訴，亦為違背法令云云，顯不可取。
六、綜上所述，原判決並無上訴人所指違背法令之情事，且依上
    訴意旨足認本件上訴為無理由，爰不經言詞辯論，逕予駁回
    。
七、本件訴訟費用額，確定如主文第2項所示。
八、據上論結，本件上訴為無理由，依民事訴訟法第436條之29
    第2款、第436條之32第1項、第2項、第449條第1項、第436
    條之19第1項、第78條，判決如主文。
中　　華　　民　　國　　96　　年　　12　　月　　31　　日
                     民事第三庭 審判長法　官　張  靜  女
                                      法  官  黃  明  發
                                      法  官  鄭  佾  瑩
以上正本係照原本作成
不得上訴
中　　華　　民　　國　　96　　年　  12　　月　　31　　日
                                書記官　高雲龍
